【裁判字號】    98,裁,2927
【裁判日期】    981130
【裁判案由】    確認公法上法律關係成立〈不成立〉
【裁判全文】
最  高  行  政  法  院  裁  定
                                      98年度裁字第2927號
聲  請  人  達立國際有限公司
代  表  人  甲○○
上列聲請人因與相對人唐榮鐵工廠股份有限公司間確認公法上法
律關係成立〈不成立〉事件，對於中華民國98年7月9日本院98年
度裁字第1703號裁定，聲請再審，關於行政訴訟法第273條第1項
第1款部分，本院裁定如下：
    主  文
再審之聲請駁回。
再審訴訟費用由聲請人負擔。
    理  由
一、按當事人對於本院所為裁定聲請再審，必須原裁定有行政訴
    訟法第273條之情形者，始得為之。而該條第1項第1款所稱
    適用法規顯有錯誤，係指原判決所適用之法規與該案應適用
    之現行法規相違背，或與解釋判例有所牴觸者而言。至於事
    實認定職權之正當行使或法律上見解之歧異，再審原告對之
    縱有爭執，要難謂為適用法規顯有錯誤，而據為再審之理由
    。
二、本件聲請人因確認公法上法律關係成立〈不成立〉事件認本
    院98年度裁字第1703號裁定（下稱原確定裁定）有行政訴訟
    法第273條第1項第1款所定事由，對之聲請再審，意旨略以
    ：訴訟標的「身份權及事務權」均無涉決標行政處分之行為
    範疇或爭議，當然不得提起撤銷訴訟及不適用行政訴訟法第
    6條第3項規定，原確定裁定法院未了解訴訟標的內容就逕予
    評價及裁定，亦即漏未斟酌訴訟標的內容及適用行政訴訟法
    第6條第3項顯有錯誤。縱然訴訟中有存在任何客觀之行政處
    分，亦屬行政程序法第111條第1項第6款規定之範疇，原審
    法院理應闡明訴訟種類錯誤，使聲請人得將本件確認決標之
    公法上法律關係不成立之訴，變更成為確認決標行政處分無
    效之訴，絕無採認本件得提起撤銷訴訟之餘地，其適用行政
    訴訟法第6條第3項顯有錯誤。又相對人未取得辦理限制性招
    標之權限及資格，均非聲請人當時得知悉之事項，故無法及
    時提起異議及申訴，且亦完全無涉政府採購法第75條提起異
    議及申訴之範圍，自無法依政府採購法第74條、第83條提起
    異議、申訴及撤銷訴訟之可能，原確定裁定漏未斟酌本件訴
    訟標的內容及訴訟爭執之對象，進而錯認本件得提起異議及
    申訴，適用政府採購法第74條、第83條顯然錯誤。經核聲請
    人所爭執係為法律上見解之歧異，其再審之聲請顯無再審理
    由，應予駁回。
三、據上論結，本件聲請為無理由。依行政訴訟法第283條、第
    278條第2項、第104條、民事訴訟法第95條、第78條，裁定
    如主文。
中    華    民    國    98    年    11    月    30    日
                    最高行政法院第四庭
                        審判長法官  劉  鑫  楨
                              法官  胡  方  新
                              法官  劉  介  中
                              法官  曹  瑞  卿
                              法官  陳  鴻  斌
以  上  正  本  證  明  與  原  本  無  異
中    華    民    國    98    年    11    月    30    日
                              書記官  張  雅  琴


司法院資訊處製作；財團法人民間司法改革基金會備份。
